Minutes et répertoires du notaire Claude CHODRON, janvier 1824 - décembre 1833 (étude XV)
Archives nationales
- Minutes de Claude CHODRON, janvier 1824 - février 1858; MC/ET/XV/1701 - MC/ET/XV/1979
  - Minutes. 1831, novembre, novembre 1831; MC/ET/XV/1799
    - Inventaire après décès de François Maubant demeurant rue Bouloi, n° 13, hôtel de l'Empire à la requête du domaine, 23 novembre 1831; MC/ET/XV/1799
      inventaire après décès; Bouloi (rue du); Maubant, François
    - Inventaire après décès de Mr. Follain demeurant rue du Bouloi, n° 13 hôtel de l'Empire, à la requête du domaine, 23 novembre 1831; MC/ET/XV/1799
      inventaire après décès; Bouloi (rue du); Follain, M.
    - Inventaire après décès de François Joseph Dominique DeCoppenschmidt demeurant rue Jean Tison, n°1 à la requête du domaine, 24 novembre 1831; MC/ET/XV/1799
      inventaire après décès; Decoppenschmidt, François Dominique
    - Inventaire après décès de Valentine Grammont veuve Jolly demeurant place Saint-Germain l'Auxerrois, n° 22 à la requête du domaine, 24 novembre 1831; MC/ET/XV/1799
      inventaire après décès; Grammont, Valentine; Jolly, M.
    - Inventaire après décès de Marie Claude Albert veuve Groult demeurant rue des Prêcheurs, n° 28 à la requête du domaine, 24 novembre 1831; MC/ET/XV/1799
      inventaire après décès; Prêcheurs (rue des); Albert, Marie Claude; Groult, M.
    - Inventaire après décès de John Hamilton demeurant rue de la Bibliothèque, n° 9 à la requête du domaine, 25 novembre 1831; MC/ET/XV/1799
      inventaire après décès; Bibliothèque (rue de la); Hamilton, John
    - Inventaire après décès de Mr. Montagner demeurant rue de la Grande Friperie, n° 1 à la requête du domaine, 25 novembre 1831; MC/ET/XV/1799
      inventaire après décès; Montagner, M.
    - Inventaire après décès de Jeanne Louise Vanderhaven veuve Dejean demeurant rue Croix des Petits Champs, n° 42 à la requête du domaine, 25 novembre 1831; MC/ET/XV/1799
      inventaire après décès; Vanderhaven, Jeanne Louise; Dejean, M.
    - Inventaire après décès de Jean Engelbert ou Engelbon demeurant rue de la Cossonnerie, n° 16 à la requête du domaine, 26 novembre 1831; MC/ET/XV/1799
      inventaire après décès; Cossonnerie (rue de la); Engelbert, Jean; Engelbon, Jean
    - Inventaire après décès de Louise Cherrier femme Pierson demeurant rue Oblin, n°3 à la requête du domaine, 26 novembre 1831; MC/ET/XV/1799
      inventaire après décès; Oblin (rue); Cherrier, Louise; Pierson, M.
    - Inventaire après décès de Nicolas Jacques Marie Dufraine de Valois, chevalier de l'ordre de Saint Louis demeurant rue de la Juiverie, n°19 à la requête du domaine, 28 novembre 1831; MC/ET/XV/1799
      inventaire après décès; Juiverie (rue de la); Dufraine de Valois, Nicolas Jacques Marie; militaire
    - Inventaire après décès de Claudine Antoinette Histre lingère demeurant rue du Mail,n°37 à la requête du domaine, 29 novembre 1831; MC/ET/XV/1799
      inventaire après décès; Mail (rue du); Histre, Claudine Antoinette; teinturier blanchisseur
    - Inventaire après décès de André Guillier concierge de l'ancienne cassette du roi et de l'intendance demeurant rue de Chartres, n°2 à la requête du domaine, 29 novembre 1831; MC/ET/XV/1799
      inventaire après décès; Chartres (rue de); Guillier, André; concierge
  - Minutes. 1831, décembre, décembre 1831; MC/ET/XV/1800
    - Inventaire après décès de Marie Louise Victoire Lescuyer rentière demeurant rue de l'Écharpe, n°2 à la requête du domaine, 5 décembre 1831; MC/ET/XV/1800
      inventaire après décès; Echarpe (rue de l'); Lescuyer, Marie Louise Victoire
    - Inventaire après décès de Marie Rose Molière veuve Romaingousse demeurant rue de la Montagne Sainte-Geneviève, n° 44 à la requête du domaine, 5 décembre 1831; MC/ET/XV/1800
      inventaire après décès; Montagne-Sainte-Geneviève (rue de la); Molière, Marie Rose; Romaingousse, M.
    - Inventaire après décès de François Jacques Grant prêtre attaché à la paroisse de Saint Médard demeurant rue Copeau, n° 4 à la requête du domaine, 15 décembre 1831; MC/ET/XV/1800
      inventaire après décès; Copeau (rue); Grant, François Jacques; prêtre
    - Inventaire après décès de Sophie Antoinette Palmier Masson, à la requête d'Adolphe Marie Félix Roy agent d'affaires demeurant rue Bourbon Villeneuve, n°5, 22 décembre 1831; MC/ET/XV/1800
      inventaire après décès; Bourbon-Villeneuve (rue de); Palmier Masson, Sophie Antoinette; Roy, Adolphe Marie Félix
    - Inventaire après décès de Joséphine Frement chiffonnière en gros demeurant rue de Glatigny, n° 3 à la requête du domaine, 23 décembre 1831; MC/ET/XV/1800
      inventaire après décès; Frement, Joséphine
    - Inventaire après décès de Fatima Palmyre Moholgo Bergahipaki, femme de Charles Louis Antoine d'Oglon demeurant rue du Bac, n°3 à la requête du domaine, 24 décembre 1831; MC/ET/XV/1800
      inventaire après décès; Bac (rue du); Moholgo Bergahipaki, Fatima Palmyre; Oglon, Charles Louis Antoine d'
    - Inventaire après décès de Jeanne Etienne Teissier veuve Oldaric Duriaux conducteur de diligences demeurant rue Saint-Claude, n°2, 29 décembre 1831; MC/ET/XV/1800
      inventaire après décès; Saint-Claude (rue); Teissier, Jeanne Etienne; Duriaux, Oldaric; conducteur de véhicules
  - Minutes. 1832, janvier, janvier 1832; MC/ET/XV/1801
    - Inventaire après décès de Conrad Charles Dithmard corroyer demeurant rue de l'Arbalète, n°3 à la requête du domaine, 14 janvier 1832; MC/ET/XV/1801
      inventaire après décès; Arbalète (rue de l'); Dithmard, Conrad Charles
    - Inventaire après décès de Honorine Grad ouvrière demeurant rue de la Mortellerie, n° 140 à la requête du domaine, 24 janvier 1832; MC/ET/XV/1801
      inventaire après décès; Mortellerie (rue de la); Grad, Honorine
    - Inventaire après décès de Mr. Hernoux portier demeurant rue des Nonnaindières, n° 17 à la requête du domaine, 24 janvier 1832; MC/ET/XV/1801
      inventaire après décès; Hernoux, M.; concierge
    - Inventaire après décès de Charles Claude Lacretelle rentier demeurant rue du Marché Neuf, n° 16 à la requête du domaine, 26 janvier 1832; MC/ET/XV/1801
      inventaire après décès; Lacretelle, Charles Claude
  - Minutes. 1832, février, février 1832; MC/ET/XV/1802
    - Inventaire après décès de Christophe Beerenbrock demeurant rue Basse du Rempart, n°56, 8 février 1832; MC/ET/XV/1802
      inventaire après décès; Basse-du-Rempart (rue); Beerenbrock, Christophe; Becrenbrock, Christophe
  - Minutes. 1832, mars, mars 1832; MC/ET/XV/1803
    - Inventaire après décès de Catherine Félicitée Rionnet veuve François Augustin Lorin demeurant rue Saint-Claude, 13 mars 1832; MC/ET/XV/1803
      inventaire après décès; Saint-Claude (rue); Rionnet, Catherine Félicitée; Lorin, François Augustin
    - Inventaire après décès de Jean Schumacher tailleur demeurant rue Saint-Marc, n°4 à la requête du domaine, 30 mars 1832; MC/ET/XV/1803
      inventaire après décès; Saint-Marc (rue); Schumacher, Jean; tailleur d'habits
  - Minutes. 1832, avril, avril 1832; MC/ET/XV/1804
    - Inventaire après décès de Antoine Verberné demeurant à Choisy-le-Roi à la requête du domaine, 7 avril 1832; MC/ET/XV/1804
      inventaire après décès; Choisy-le-Roi (Val-de-Marne); Verberné, Antoine
    - Inventaire après décès de Anne Ursule Bordier à la requête d'André Etienne Palluau marchand de vins demeurant rue des Vinaigriers, n°19, 26 avril 1832; MC/ET/XV/1804
      inventaire après décès; Vinaigriers (rue des); Bordier, Anne Ursule; Palluau, André Etienne; commerçant
  - Minutes. 1832, mai, mai 1832; MC/ET/XV/1805
    - Inventaire après décès de Marie Rosalie Lepère veuve en secondes noces de Gabriel Guillié entrepreneur de bâtiments demeurant boulevard Poissonnière, 3 mai 1832; MC/ET/XV/1805
      inventaire après décès; Poissonnière (boulevard); Lepère, Marie Rosalie; Guillié, Gabriel; chef d'entreprise
    - Inventaire après décès de Jean Baptiste Cornu Delafontaine dit Savigny demeurant de Grammont, 25 mai 1832; MC/ET/XV/1805
      inventaire après décès; Grammont (rue de); Cornu de La Fontaine, Jean-Baptiste; Savigny, Jean-Baptiste
    - Inventaire après décès de Jeanne Pigot veuve en secondes noces de Jean-Baptiste Hauteceur demeurant rue de la Ferme des Mathurins, 26 mai 1832; MC/ET/XV/1805
      inventaire après décès; Pigot, Jeanne; Hauteceur, Jean-Baptiste
  - Minutes. 1832, juin, juin 1832; MC/ET/XV/1806
    - Inventaire après décès de Jean Jacques Fouquet ébéniste demeurant rue Neuve Saint-Sauveur, n°3, 2 juin 1832; MC/ET/XV/1806
      inventaire après décès; Fouquet, Jean Jacques; ébéniste
    - Inventaire après décès de Anne Marie Kohlhauf femme de Jean Louis Sixon demeurant rue Copeau, n°48, à la requête du domaine, 7 juin 1832; MC/ET/XV/1806
      inventaire après décès; Copeau (rue); Kohlhauf, Anne Marie; Sixon, Jean Louis
    - Inventaire après décès de Françoise Monsallier demeurant rue des Postes, n° 37, à la requête du domaine, 7 juin 1832; MC/ET/XV/1806
      inventaire après décès; Postes (rue des); Monsallier, Françoise
    - Inventaire après décès de Joseph Auguste Labbé charpentier demeurant rue Saint-Jacques, n° 15, à la requête du domaine, 12 juin 1832; MC/ET/XV/1806
      inventaire après décès; Saint-Jacques (rue); Labbé, Joseph Auguste; charpentier
    - Inventaire après décès de Marie Victoire André Velchaveau veuve Gervais en premières noces et Guichard en secondes, demeurant rue de Grenelle n° 19 à la requête du domaine, 13 juin 1832; MC/ET/XV/1806
      inventaire après décès; Grenelle (rue de); Velchaveau, Marie Victoire André; Gervais, M.; Guichard, M.
    - Inventaire après décès de Jean René Désiré Dausbourg demeurant rue du Bac, n° 126 à la requête du domaine, 14 juin 1832; MC/ET/XV/1806
      inventaire après décès; Bac (rue du); Dausbourg, Jean René Désiré
    - Inventaire après décès de Jean-Baptiste Lebreton employé demeurant rue Saint-Honoré, n° 197 à la requête du domaine, 18 juin 1832; MC/ET/XV/1806
      inventaire après décès; Saint-Honoré (rue); Lebreton, Jean-Baptiste
    - Inventaire après décès de Marie Catherine Duchemin demeurant rue Saint-Martin, 19 juin 1832; MC/ET/XV/1806
      inventaire après décès; Saint-Martin (rue); Duchemin, Marie Catherine
    - Inventaire après décès de Reine Charlotte Leconte demeurant rue du Colombier, n° 6 à la requête du domaine, 20 juin 1832; MC/ET/XV/1806
      inventaire après décès; Colombier (rue du); Leconte, Reine Charlotte
    - Inventaire après décès de Marie Thérèse Verplanque veuve de Louis Mielle domestique demeurant rue du Pont aux Choux, n°19, rue à la requête du domaine, 20 juin 1832; MC/ET/XV/1806
      inventaire après décès; Verplanque, Marie Thérèse; Mielle, Louis; employé de maison
    - Inventaire après décès de Louise Elizabeth Perrine Huret veuve de Michel Landelle demeurant rue de la Vieille Monnaie, n° 13 à la requête du domaine, 21 juin 1832; MC/ET/XV/1806
      inventaire après décès; Vieille-Monnaie (rue de la); Huret, Louise Elisabeth Perrine; Landelle, Michel
    - Inventaire après décès de Nicolas François Marteau propriétaire demeurant rue de Grammont, n°25, 21 juin 1832; MC/ET/XV/1806
      inventaire après décès; Grammont (rue de); Marteau, Nicolas François
    - Inventaire après décès de Jean Gaspard Jenny garçon pâtissier demeurant cour Batave, n° 5 à la requête du domaine, 22 juin 1832; MC/ET/XV/1806
      inventaire après décès; Batave (rue); Jenny, Jean Gaspard; pâtissier
    - Inventaire après décès de Jeanne Marie Guérin femme de ménage veuve de Jean-Baptiste Arnoult demeurant rue des Fossés Saint-Germain, à la requête du domaine, 23 juin 1832; MC/ET/XV/1806
      inventaire après décès; Guérin, Jeanne Marie; Arnoult, Jean-Baptiste; employé de maison
    - Inventaire après décès de Catherine Bouchard journalière veuve de Claude Meignan demeurant rue de la Licorne, n°15 à la requête du domaine, 29 juin 1832; MC/ET/XV/1806
      inventaire après décès; Licorne (rue de la); Bouchard, Catherine; Meignan, Claude; journalier
    - Inventaire après décès de Jacques Potier peintre en équipages et de Marie Antoinette Delahousaye Demézicourt son épouse demeurant rue du Faubourg Saint-Martin, n° 233 à la requête du domaine, 30 juin 1832; MC/ET/XV/1806
      inventaire après décès; Potier, Jacques; Delahousaye Demézicourt, Marie Antoinette; Lahoussaye de Maizicourt, Marie Antoinette de; peintre
  - Minutes. 1832, juillet, juillet 1832; MC/ET/XV/1807
    - Inventaire après décès de Jean-Baptiste Edmond Lethuilier aîné demeurant rue de la Grande Truanderie, n° 53 à la requête du domaine, 2 juillet 1832; MC/ET/XV/1807
      inventaire après décès; Grande-Truanderie (rue de la); Lethuilier, Jean-Baptiste Edmond
    - Inventaire après décès de Pierre Henry Keller sellier demeurant rue Sainte-Anne, n°65 la requête du domaine, 3 juillet 1832; MC/ET/XV/1807
      inventaire après décès; Keller, Pierre Henri; sellier
    - Inventaire après décès de Ignatius Franchini capitaine anglais à demi solde demeurant rue d'Argenteuil, 29 à la requête du domaine, 3 juillet 1832; MC/ET/XV/1807
      inventaire après décès; Argenteuil (rue d'); Franchini, Ignatius
    - Inventaire après décès de Antoine Ciatone, bottier demeurant rue du Marais Saint-Martin n° 20 bis, à la requête du domaine, 5 juillet 1832; MC/ET/XV/1807
      inventaire après décès; Ciatone, Antoine; bottier
    - Inventaire après décès de Rose Lemaire lingère demeurant rue Blanche, n° 31 à la requête du domaine, 6 juillet 1832; MC/ET/XV/1807
      inventaire après décès; Blanche (rue); Lemaire, Rose; teinturier blanchisseur
    - Inventaire après décès de Louise Aimet femme Gallas demeurant rue Neuve Saint-Augustin, n° 24 à la requête du domaine, 6 juillet 1832; MC/ET/XV/1807
      inventaire après décès; Aimet, Louise; Gallas, M.
    - 1832, 13 juillet. Henriette Hélène Larcher veuve de Jean François Chagot propriétaire demeurant rue d' Hauteville, n° 24 vend à Gabriel Achille Gillbert propriétaire demeurant Ville-du-Bois, canton de Palaiseau un terrain situé rue du Faubourg Saint-HonoréV, 13 juillet 1832; MC/ET/XV/1807
      releve de terrain, rehaussé de lavis
      acte de vente; Hauteville (rue d'); Faubourg-Saint-Honoré (rue du); La Ville-du-Bois (Essonne); Larcher, Henriette Hélène; Chagot, Jean François; Gillbert, Gabriel Achille
    - Inventaire après décès de Joseph Lemaire et de son épouse demeurant rue Quincampoix, n° 77 à la requête du domaine, 14 juillet 1832; MC/ET/XV/1807
      inventaire après décès; Quincampoix (rue); Lemaire, Joseph
    - Inventaire après décès de Marie Adélaïde Cayeux demeurant rue du Faubourg Saint-Denis, 17 juillet 1832; MC/ET/XV/1807
      inventaire après décès; Cayeux, Marie Adélaïde
    - Inventaire après décès de Henriette Marie Louise Nicole Obé fileuse veuve Dre ou Dret, demeurant rue de la Contrescarpe Saint-Marcel, n° 5 à la requête du domaine., 19 juillet 1832; MC/ET/XV/1807
      inventaire après décès; Obé, Henriette Marie Louise Nicole; Dre, M.; Dret, M.
    - Inventaire après décès de Louis Grimbert balayeur demeurant rue de la Contrescarpe Saint-Marcel à la requête du domaine, 19 juillet 1832; MC/ET/XV/1807
      inventaire après décès; Grimbert, Louis
    - Inventaire après décès de Marie Etiennette Voland demeurant à Gentilly, 20 juillet 1832; MC/ET/XV/1807
      inventaire après décès; Gentilly (Val-de-Marne); Voland, Marie Etiennette
    - Inventaire après décès de Catherine Lepine veuve de Nicolas Voilllemin demeurant rue Amandiers, n° 16 à la requête du domaine, 20 juillet 1832; MC/ET/XV/1807
      inventaire après décès; Amandiers (rue des); Lepine, Catherine; Voillemin, Nicolas
    - Inventaire après décès de Françoise Marie Launay épouse François Borel tailleur de pierres demeurant rue Saint-Victor, n°128 à la requête du domaine, 20 juillet 1832; MC/ET/XV/1807
      inventaire après décès; Saint-Victor (rue); Launay, Françoise Marie; Borel, François; tailleur de pierre
    - Inventaire après décès de Rose Leroy marchande d'allumettes femme Saget demeurant rue Traversière, n°17 à la requête du domaine, 20 juillet 1832; MC/ET/XV/1807
      inventaire après décès; Traversière (rue); Leroy, Rose; Saget, M.; commerçant
    - Inventaire après décès de Catherine Marguerite Coulon demeurant rue du Faubourg du Roule, n° 31 à la requête du domaine, 25 juillet 1832; MC/ET/XV/1807
      inventaire après décès; Faubourg-du-Roule (rue du); Coulon, Catherine Marguerite
    - Inventaire après décès de Charles Delahoussaye rentier demeurant rue d'Astorg, n° 13 à la requête du domaine, 25 juillet 1832; MC/ET/XV/1807
      inventaire après décès; Astorg (rue d'); La Houssaye, Charles de
  - Minutes. 1832, août, août 1832; MC/ET/XV/1808
    - Inventaire après décès de Jean François Bertrand frotteur à la requête de Louise Marie Julienne Désirée Mustier demeurant rue des Filles Dieu, n°18., 3 août 1832; MC/ET/XV/1808
      9 septembre 1847, liquidation, Louise Marie Julienne Désirée Mustier, sa veuve, aux Batignolles Monceaux, rue des Dames, n° 97, RE/XV/28.
      inventaire après décès; liquidation; Filles-Dieu (rue des); Batignolles-Monceaux (ancienne commune); Bertrand, Jean François; Mustier, Louise Marie Julienne Désirée; employé de maison
    - Inventaire après décès de Jean Trenchot demeurant rue Saint-Victor, n° 49 à la requête du domaine, 8 août 1832; MC/ET/XV/1808
      inventaire après décès; Saint-Victor (rue); Trenchot, Jean; Tronchot, Jean
    - Inventaire après décès de Jean Pierre Charpentier de son épouse Suzanne Tavernier demeurant tous deux rue Beaubourg, n°29 à la requête du domaine, 8 août 1832; MC/ET/XV/1808
      inventaire après décès; Beaubourg (rue); Charpentier, Jean Pierre; Tavernier, Suzanne
    - Inventaire après décès de Émilie Antoinette Michelle Avignon veuve Picot demeurant rue de la Fontaine, n° 7 à la requête du domaine, 11 août 1832; MC/ET/XV/1808
      inventaire après décès; Fontaine (rue de la); Avignon, Émilie Antoinette Michelle; Picot, M.
    - Inventaire après décès de Etienne Gailhard employé au bureau de la Monnaie demeurant quai Pelletier, n° 26 à la requête du domaine, 13 août 1832; MC/ET/XV/1808
      inventaire après décès; Pelletier (quai); Gailhard, Etienne
    - Inventaire après décès de Mr Godet fabricant de peignes demeurant rue Saint-Christophe, n°18 à la requête du domaine, 13 août 1832; MC/ET/XV/1808
      inventaire après décès; Saint-Christophe (rue); Godet, M.; tabletier
    - Inventaire après décès de Thérèse Hammel veuve de Philippe Degimel demeurant rue du Faubourg Saint-Jacques, n°20 à la requête du domaine, 16 août 1832; MC/ET/XV/1808
      inventaire après décès; Hammel, Thérèse; Degimel, Philippe
    - Inventaire après décès de Abel Gournay d'Arnouville commissaire de police demeurant rue de Harlay, n°6 à la requête du domaine, 17 août 1832; MC/ET/XV/1808
      inventaire après décès; Harlay (rue de); Gournay d'Arnouville, Abel; policier
    - Inventaire après décès de Jean dit Estève domestique chez Mr. le baron Crouseilhes conseiller à la Cour de cassation, demeurant rue du Bac, n°27 à la requête du domaine, 18 août 1832; MC/ET/XV/1808
      inventaire après décès; Bac (rue du); Estève, Jean; Crouseilhes, M.; employé de maison; magistrat
    - Inventaire après décès de Mr. Blanchard agent d'affaire et de Marie Eléonore Piltan épouse de François Manisse demeurant rue de Fourcy à la requête du domaine, 20 août 1832; MC/ET/XV/1808
      inventaire après décès; Fourcy (rue de); Blanchard, M.; Piltan, Marie Eléonore; Manisse, François
    - Inventaire après décès de Florentine Louise Vidal veuve de Louis Bussy marchand de morue demeurant rue Colombier, n°5 à la requête du domaine, 21 août 1832; MC/ET/XV/1808
      inventaire après décès; Colombier (rue du); Vidal, Florentine Louise; Bussy, Louis; commerçant
    - Inventaire après décès de Jean Antoine Prat marchand de vins demeurant rue du Faubourg Saint-Antoine, n° 280 à la requête du domaine, 22 août 1832; MC/ET/XV/1808
      inventaire après décès; Prat, Jean Antoine; commerçant
    - Inventaire après décès de Denise Morisot demeurant rue Neuve Saint-François à la requête du domaine, 22 août 1832; MC/ET/XV/1808
      inventaire après décès; Morisot, Denise
    - Inventaire après décès de Louise Françoise Bourbier plumassière demeurant rue Mazarine, n° 58 à la requête du domaine, 25 août 1832; MC/ET/XV/1808
      inventaire après décès; Mazarine (rue); Bourbier, Louise Françoise
    - Inventaire après décès de Marie Geneviève Beauvais célibataire majeure demeurant rue du Cloître Notre Dame, n°2, à la requête du domaine., 28 août 1832; MC/ET/XV/1808
      inventaire après décès; Beauvais, Marie Geneviève
    - Inventaire après décès de Marie Sophie Gaudeville Van Hoorick ou Gaudeville Henrick rentière demeurant rue Pavée, n° 1 à la requête du domaine, 31 août 1832; MC/ET/XV/1808
      inventaire après décès; Pavée (rue); Gaudeville Van Hoorick, Marie Sophie; Gaudeville Henrick, Marie Sophie
    - Inventaire après décès de Angélique Zoé Coste célibataire majeure demeurant rue Regnault Le Fèvre à la requête du domaine, 31 août 1832; MC/ET/XV/1808
      inventaire après décès; Coste, Angélique Zoé
  - Minutes. 1832, 1er septembre - 1832, 12 septembre, 1er septembre 1832 - 12 septembre 1832; MC/ET/XV/1809
    - Inventaire après décès de Louis Michel Miller ancien garde de corps demeurant boulevard Beaumarchais, n° 59 à requête du domaine, 4 septembre 1832; MC/ET/XV/1809
      inventaire après décès; Beaumarchais (boulevard); Miller, Louis Michel
    - Inventaire après décès de Anne Félicitée Gillet à la requête de François Pierre Nicolas Gillet de Laumont avocat demeurant quai de la Tournelle, n°3, 6 septembre 1832; MC/ET/XV/1809
      inventaire après décès; Tournelle (quai de la); Gillet, Anne Félicitée; Gillet de Laumont, François Pierre Nicolas; avocat
  - Minutes. 1832, 13 septembre - 1832, 29 septembre, 13 septembre 1832 - 29 septembre 1832; MC/ET/XV/1810
    - Inventaire après décès de Marie Anne Catherine Françoise Dudony marchande de soufflets, veuve de Marc Henri Rouland demeurant rue Guérin Boisseau, à requête du domaine, 13 septembre 1832; MC/ET/XV/1810
      inventaire après décès; Dudony, Marie Anne Catherine Françoise; Rouland, Marc Henri; commerçant
    - Inventaire après décès de Marianne Brion célibataire demeurant rue Saint-Jacques, n°201 à requête du domaine, 19 septembre 1832; MC/ET/XV/1810
      inventaire après décès; Saint-Jacques (rue); Brion, Marianne
    - Inventaire après décès de Mmde veuve Gillet demeurant rue de l'Evêque, n° 11 à requête du domaine, 19 septembre 1832; MC/ET/XV/1810
      inventaire après décès; Evêque (rue de l'); Gillet, Mme
    - Inventaire après décès de Anne Louise Félicitée Bouvier de Lamotte célibataire demeurant rue de l'Oursine, n°86 à requête du domaine, 19 septembre 1832; MC/ET/XV/1810
      inventaire après décès; Oursine (rue de l'); Bouvier de Lamotte, Anne Louise Félicitée
    - Inventaire après décès de Adèle Justine Lechenet giletière femme Simonnot demeurant rue Sainte-Anne, n°51 à requête du domaine, 19 septembre 1832; MC/ET/XV/1810
      inventaire après décès; Sainte-Anne (rue); Lechenet, Adèle Justine; Simonnot, M.
    - Inventaire après décès de Angélique Victoire Julie Deschamps célibataire rue de Bussy, n° 38 demeurant rue de à requête du domaine, 20 septembre 1832; MC/ET/XV/1810
      inventaire après décès; Deschamps, Angélique Victoire Julie
    - Inventaire après décès de Jean François Desorgues ancien magistrat demeurant rue Mouffetard, n° 34 à la requête du domaine, 21 septembre 1832; MC/ET/XV/1810
      inventaire après décès; Mouffetard (rue); Desorgues, Jean François; magistrat
    - Inventaire après décès de Julien Davous demeurant rue Neuve Saint-Roch, n° 39 à la requête du domaine, 21 septembre 1832; MC/ET/XV/1810
      inventaire après décès; Davous, Julien